【裁判字號】    97,易,1978
【裁判日期】    970922
【裁判案由】    竊盜
【裁判全文】
臺灣臺北地方法院刑事判決              97年度易字第1978號
公  訴  人  臺灣臺北地方法院檢察署檢察官
被      告  丙○○
            甲○○
上列被告等因竊盜案件，經檢察官提起公訴（97年度偵字第1198
7號），於準備程序進行中，就被訴事實為有罪之陳述，本院依
簡式審判程序審理，判決如下：
    主  文
丙○○共同犯攜帶兇器竊盜未遂罪，累犯，處有期徒刑陸月，如
易科罰金，以新臺幣壹仟元折算壹日，扣案之氧氣乙炔切割器壹
組、起重鏈鎖壹組、鋼鏈條參條、鐵鎚貳支、扳手貳支、起釘器
壹支、螺絲起子參支、美工刀壹支、斬釘壹支、斜口鉗壹支，均
沒收。
甲○○共同犯攜帶兇器竊盜未遂罪，處有期徒刑伍月，如易科罰
金，以新臺幣壹仟元折算壹日，扣案之氧氣乙炔切割器壹組、起
重鏈鎖壹組、鋼鏈條參條、鐵鎚貳支、扳手貳支、起釘器壹支、
螺絲起子參支、美工刀壹支、斬釘壹支、斜口鉗壹支，均沒收。
    事  實
一、甲○○前因竊盜案件，於民國97年1月14日經臺灣板橋地方
    法院以96年度易字第3568號判決判處有期徒刑4月，並於97
    年4月16日撤回上訴而確定，嗣於97年5月28日易科罰金執行
    完畢（本件未構成累犯）；丙○○前因違反毒品危害防制條
    例案件，於96年4月17日經臺灣板橋地方法院以95年度易字
    第2125號判處有期徒刑7月確定，經減刑後應執行有期徒刑3
    月又15日，甫於96年8月6日易科罰金執行完畢。詎其等猶不
    知悔改，基於為自己不法所有之犯意聯絡，共同於97年5月2
    6日凌晨7時許，攜帶丙○○所有客觀上可供為兇器使用之氧
    氣乙炔切割器1組、起重鏈鎖1組、鋼鏈條3條、鐵鎚2支、扳
    手2支、起釘器1支、螺絲起子3支、美工刀1支、斬釘1支、
    斜口鉗1支等工具，前往臺北縣石碇鄉潭邊村外按15號乙○
    ○○，竊取上開教會內通道之鋼板（約值新臺幣2100元），
    以乙炔切割器切割鋼鐵欲將鋼板取下，但僅切割到一半，尚
    未得手將鋼板置於自己實力支配前，即為員警當場查獲，並
    扣得前開工具。
二、案經臺北縣政府警察局新店分局報告臺灣臺北地方法院檢察
    署檢察官偵查起訴。
    理  由
一、前開事實，業據被告丙○○、甲○○於警訊時、偵查中及本
    院準備程序、審理中坦承不諱（詳本院卷第45頁、第47頁背
    面），且有查獲照片14張、扣押物品目錄表1份及扣案被告
    丙○○所有客觀上可供為兇器使用之氧氣乙炔切割器1組、
    起重鏈鎖1組、鋼鏈條3條、鐵鎚2支、扳手2支、起釘器1支
    、螺絲起子3支、美工刀1支、斬釘1支、斜口鉗1支等工具可
    資佐證。事證明確，被告2人犯行堪以認定，應依法論科。
二、按刑法第321條第1項第3款之攜帶兇器竊盜罪，係以行為人
    攜帶兇器竊盜為其加重條件，此所謂兇器，其種類並無限制
    ，凡客觀上足對人之生命、身體、安全構成威脅，具有危險
    性之兇器均屬之，且祇須行竊時攜帶此種具有危險性之兇器
    為已足，並不以攜帶之初有行兇之意圖為必要；亦即行為人
    攜帶兇器有行兇之可能，客觀上具有危險性，即為已足，至
    其主觀上有無持以行兇或反抗之意思，尚非所問（最高法院
    79年度臺上字第5253號判例意旨及同院74年度第3次刑事庭
    會議決議意旨參照）。查本件被告2人行竊時所使用之氧氣
    乙炔切割器1組、起重鏈鎖1組、鋼鏈條3條、鐵鎚2支、扳手
    2支、起釘器1支、螺絲起子3支、美工刀1支、斬釘1支、斜
    口鉗1支等，皆係以金屬材質製成，且其質地堅硬銳利，客
    觀上足以對於他人之生命、身體構成威脅而具有危險性，自
    屬刑法所謂兇器甚明。是核被告2人所為，均係犯刑法第321
    條第1項第3款、第2項之攜帶兇器加重竊盜未遂罪（因被告2
    人欲竊取之鋼板尚未置於其2人實力支配之下，故僅為未遂
    ，公訴人對此部分漏未斟酌，附此敘明），均依刑法第25條
    第2項未遂犯減輕之規定減輕其刑。另被告2人，就前揭犯行
    ，具有犯意聯絡與行為分擔，均論以共同正犯。又被告丙○
    ○有犯罪事實欄所載之犯罪科刑執行情形，此有臺灣高等法
    院被告全國前案紀錄表一份在卷可查，其於有期徒刑執行完
    畢後，5年以內故意再犯本件有期徒刑以上之罪，為累犯，
    應依刑法第47條第1項規定加重其刑，依先加後減之例行之
    。爰審酌被告丙○○有前揭所述前案紀錄，而被告甲○○亦
    有贓物、竊盜等前案紀錄，有臺灣高等法院被告前案紀錄表
    1 份在卷足徵，是被告2人之素行不佳，且僅因一時貪念，
    即共同為本件加重竊盜犯行，顯見渠等法治觀念甚為薄弱，
    其準備之工具，已具專業水準，對社會秩序所生之危險較大
    及本件所竊之物價值非鉅，所生實害不大，暨被告2人坦承
    犯行，犯後態度尚可等一切情狀，分別量處如主文所示之刑
    ，並均諭知易科罰金之折算標準。
三、至於扣案之氧氣乙炔切割器1組、起重鏈鎖1組、鋼鏈條3條
    、鐵鎚2支、扳手2支、起釘器1支、螺絲起子3支、美工刀1
    支、斬釘1支、斜口鉗1支等，係供本件犯罪所用之物，已如
    前述，且為被告丙○○所有乙事，亦據被告丙○○供承在卷
    ，爰依刑法第38條第1項第2款、第3項前段之規定併為宣告
    沒收之。
四、據上論斷，應依刑事訴訟法第284條之1、第273條之1第1項
    、第299條第1項前段，刑法第28條、第321條第1項第3款、
    第2項、第25條第2項、第47條第1項、第41條第1項前段、第
    38 條第1項第2款、第3項前段，判決如主文。
本案經檢察官申心蓓到庭執行職務
中    華    民    國    97    年    9    月    22    日
                  刑事第十三庭  法  官  張文俊
以上正本證明與原本無異。
如不服本判決，應於判決送達後10日內，向本院提出上訴狀（應
附繕本及理由）。
                                書記官  陳鳳瀴
中    華    民    國    97    年    9    月    22    日
附錄本案論罪科刑法條全文：
中華民國刑法第321條：
犯竊盜罪而有左列情形之一者，處6月以上、5年以下有期徒刑：
一、於夜間侵入住宅或有人居住之建築物、船艦或隱匿其內而犯
    之者。
二、毀越門扇、牆垣或其他安全設備而犯之者。
三、攜帶兇器而犯之者。
四、結夥3人以上而犯之者。
五、乘火災、水災或其他災害之際而犯之者。
六、在車站或埠頭而犯之者。
前項之未遂犯罰之。


司法院資訊處製作；財團法人民間司法改革基金會備份。
